【裁判字號】    92,易,2691
【裁判日期】    921128
【裁判案由】    竊盜
【裁判全文】
臺灣板橋地方法院刑事判決                        九十二年度易字第二六九一號
    公  訴  人  臺灣板橋地方法院檢察署檢察官
    被      告  丙○○
右列被告因竊盜案件，經檢察官提起公訴（九十二年度偵字第一四六四八號），本院
依簡式審判程序審理，判決如左：
   主   文
丙○○連續攜帶兇器竊盜，處有期徒刑捌月。緩刑年，緩刑期內付保護管束。
扣案之十字型螺絲起子壹支沒收。
    事  實
一、丙○○因其所有之自用小客車違規遭警查扣車牌，以致無車使用，竟基於意圖為
    自己不法所有之概括犯意，連續於：
  (一)、九十二年七月二十八日上午七時許，在臺北縣中和市○○路一二三號路旁，持
      其所有在客觀足以對人之生命、身體、安全構成威脅，而具有危險性之十字型
      螺絲起子一支，竊取甲○○所有之車號ＨＰ－０二一三號自用小客車之車牌二
      面，得手後，藏放在臺北縣新店市○○路○段一百五十九巷六號九樓之五住處
      ，以備不時之需。
  (二)、九十二年七月二十八日下午二時許，在臺北市士林區○○○路旁，持前開十字
      型螺絲起子一支，竊取丁○○所有之車號Ｔ七－四四八八號自用小客車之車牌
      二面，得手後，將車號Ｔ七－四四八八號二面車牌，懸掛在自己所有原車號Ｇ
      Ｉ－八一八九號自用小客車上，供己使用。
  (三)、九十二年七月間某日，在臺北縣中和市某路旁，亦持上述十字型螺絲起子一支
      ，竊取蔡源利所有之車號ＢＦ－一七００號自用小客車之車牌二面，得手後，
      藏放在上開住處，以供己用。嗣於九十二年八月二日下午五時許，丙○○駕駛
      自己所有車號原為ＧＩ－八一八九號自用小客車，但懸掛鍾漢明所有之車號Ｔ
      七－四四八八號車牌，途經臺北縣新店市○○路六號前時，為警當場查獲，並
      扣得車號為Ｔ七－四四八八號車牌二面、十字型螺絲起子乙支，其另帶警返回
      上址住處，起出車號為ＨＰ－０二一三號、ＢＦ－一七００號車牌各二面，始
      查悉前情。
二、案經臺北縣政府警察局新店分局報請臺灣板橋地方法院檢察署檢察官偵查起訴。
    理  由
一、按刑事訴訟法於九十二年二月六日修正公布，依該法第二百八十四條一規定，除
    簡式審判程序及簡易程序案件外，第一審應行合議審判，復依同法第二百七十三
    條之一第一項規定，除被告所犯為死刑、無期徒刑、最輕本刑為三年以上有期徒
    刑之罪或高等法院管轄第一審案件者外，於第一次審判期日前之準備程序進行中
    ，被告先就被訴事實為有罪之陳述時，審判長得告知被告簡式審判程序之旨，並
    聽取當事人、代理人、辯護人及輔佐人之意見後，裁定進行簡式審判程序；又依
    同日修正公布之刑事訴訟法施行法第七條之二規定，上開修正通過之刑事訴訟法
    第二百八十四條之一、第二百七十三條之一自九十二年九月一日施行，同施行法
    第七條之三復規定，上開修正公布之刑事訴訟法施行前，已繫屬於各級法院之案
    件，其以後之訴訟程序，應依修正刑事訴訟法終結之。是本件自九十二年九月一
    日後，應依上開修正公布施行之刑事訴訟法終結之，經核被告丙○○所犯係死刑
    、無期徒刑、最輕本刑為三年以上有期徒刑以外之罪，其於準備程序中就被訴事
    實為有罪之陳述，經法官告知簡式審判程序之旨，並聽取公訴人、被告之意見後
    ，本院爰依上開修正公布施行之刑事訴訟法規定，合議裁定由受命法官獨任進行
    簡式審判程序，合先敘明。
二、右揭犯罪事實，業據被告丙○○先後於警詢、檢察官偵查中及本院審理時坦承不
    諱，核與被害人甲○○、丁○○於警訊中之指述遭竊情節相符，且有贓物認領保
    管單二份、扣押物保管單一份、車號ＢＦ－一七００號自用小客車之車籍作業系
    統一份及車牌照片一張附卷可憑，另有十字型螺絲起子一支扣案可資佐證。被告
    之自白與事實相符，本案事證明確，被告犯行堪予認定，應依法論科。
三、按刑法第三百二十一條第一項第三款之攜帶兇器竊盜罪，係以行為人攜帶兇器竊
    盜為其加重條件，此所謂兇器，其種類並無限制，凡客觀上足對人之生命、身體
    、安全構成威脅，具有危險性之兇器均屬之，且祇須行竊時攜帶此種具有危險性
    之兇器為已足，並不以攜帶之初有行兇之意圖為必要，最高法院七十九年度臺上
    字第五二五三號判例可資參照。而扣案之十字型螺絲起子一支，一端成尖銳狀，
    材質為鐵質，客觀上足以傷害人體可作為兇器使用，當屬無疑，核被告丙○○所
    為，係犯刑法第三百二十一條第一項第三款之攜帶兇器竊盜罪。又其先後所犯上
    開三次竊盜犯行，時間緊接，犯罪構成要件相同，顯係基於概括之犯意反覆為之
    ，應依連續犯之規定，以一罪論，並加重其刑。爰審酌被告前於八十九年間因犯
    竊盜案件，經臺灣臺北地方法院於八十九年十月三十一日以八十九年度簡字第一
    一０三號判決科處罰金二千元，緩刑二年確定，有臺灣高等法院被告全國前案紀
    錄表一份在卷可稽，及其品性、智識程度、犯罪動機、目的、手段、所生危害、
    及犯罪後供認無隱，態度良好等一切情狀，量處如主文所示之刑，以資懲儆。末
    查，被告未曾受有期徒刑以上刑之宣告，有臺灣高等法院被告全國前案紀錄表一
    份在卷可稽，經此偵審程序暨科刑判決後，當能知所警惕，信無再犯之虞，本院
    認前開對其所宣告之刑以暫不執行為適當，爰併宣告緩刑三年，以啟自新。惟為
    確實使被告建立正確之法律觀念，並提供必要之協助及督促，且依其所犯情節認
    有加以追蹤觀護之必要，亦併依刑法第九十三條第一項之規定，宣告緩刑期內付
    保護管束，俾由地方法院檢察署之觀護人予以適當之督促，並發揮附條件緩刑制
    度之立意及避免短期自由刑執行所肇致之弊端，以觀後效。末查，扣案之十字型
    螺絲起子一支，被告雖於審判中否認為供其行竊所用之物，然其於警詢時並未否
    認該十字型螺絲起子為供其行竊所用之物，且於檢察官訊問時更明白供稱：「（
    問：另Ｔ七開頭的車牌二面是何時、地偷的？）再過二天，在士林區○○○路偷
    的，也是用十字螺絲起子，都是扣案的同一支十字起子偷的。」等語（見偵查卷
    第二十五頁反面），是扣案支十字型螺絲起子一支為被告所有供行竊所用之物，
    堪以認定，應依刑法第三十八條第一項第二款規定併予宣告沒收。
據上論斷，應依刑事訴訟法第二百七十三條之一第一項、第二百九十九條第一項前段
，刑法第五十六條、第三百二十一條第一項第三款、第七十四條第一款、第九十三條
第一項、第三十八條第一項第二款，判決如主文。
本案經檢察官乙○○到庭執行職務。
中      華      民      國    九十二    年    十一    月     二十八     日
                                      臺灣板橋地方法院刑事第七庭
                                          法  官  侯  志  融
右正本證明與原本無異。
如不服本判決，應於判決送達後十日內，向本院提出上訴狀，上訴於臺灣高等法院。
                                          書記官  吳  進  安
中      華      民      國    九十二    年    十一    月     二十八     日
※附錄本案論罪科刑主要法條全文※
中華民國刑法第三百二十一條
  犯竊盜罪而有左列情形之一者，處六月以上、五年以下有期徒刑：
  一  於夜間侵入住宅或有人居住之建築物、船艦或隱匿其內而犯之者。
  二  毀越門扇、牆垣或其他安全設備而犯之者。
  三  攜帶兇器而犯之者。
  四  結夥三人以上而犯之者。
  五  乘火災、水災或其他災害之際而犯之者。
  六  在車站或埠頭而犯之者。
  前項之未遂犯罰之。


司法院資訊處製作；財團法人民間司法改革基金會備份。
